臺灣高等法院交通事件裁定　　　　　　100年度交抗字第538號
抗　告　人
即受處分人　謝秋燕
上列抗告人因違反道路交通管理處罰條例案件，不服臺灣新竹地
方法院，中華民國100年3月30日所為裁定（100年度交聲字第89
號、第175號，原處分案號：交通部公路總局新竹區監理所民國
100年1月24日竹監自字第裁50－E39A84496、50－E39A84497號）
，提起抗告，本院裁定如下：
    主  文
抗告駁回。
    理  由
一、原裁定意旨略以：受處分人謝秋燕於民國99年11月28日上午
    5時59分許及同日上午6時02分許，駕駛車牌號碼5J－2508號
    自小客車，行經台68線武陵匝道口，因有「不遵守道路交通
    標線之指示」之違規行為，為新竹市警察局交通隊警員依採
    證照片逕行舉發，原處分機關依道路交通管理處罰條例第60
    條第2項第3款之規定，分別裁處受處分人罰鍰新臺幣（下同
    ）900元。受處分人雖辯稱：其於99年11月28日上午從住家
    上68號快速道路，想到新竹市大市場買菜，應在68號約9公
    里處下交流道，結果錯過走到大潤發（武陵路）交流道下，
    想搶黃燈，來不及只好停車（不知越線，因我一向住台中，
    對此地不熟）。伊在第一個路口即迴轉上68號快速道路往回
    走，卻收到新竹市警察局2張罰單，且時差2分多鐘，在短短
    時間伊並無法2次經過該地，等紅燈也需要時間，上快速道
    路折返需時更長，則任何路口折返也須更長時間才能從快速
    道路上下來，顯然該罰單係重複核定開罰云云。惟受處分人
    違規事實，分別經設置於該處之感應線圈式闖紅燈自動測速
    照相系統攝得違規照片共4幀，是受處分人確有於路口紅燈
    亮起時仍持續前進並超越停止線之事實，堪可認定。又新竹
    市○○路○○道路設有迴轉車道，距離武陵路匝道口約200
    公尺處，如行經該違規（照相桿設置）路口，左轉武陵路平
    面道路迴轉道即可再次通過該違規路口，行駛時間約2分鐘
    以內，此亦有新竹市警察局100年2月16日竹市警交字第1000
    005441號函所附之示意圖、武陵路平面道路迴轉道照片4幀
    在卷可稽。則該違規處所即台68線武陵匝道口約200公尺處
    既設有迴轉道，且違規時間為清晨，人、車稀少，於3分鐘
    內2度通過該處所非無可能，又觀諸採證照片，經比對2次車
    輛之行進路線位置、週遭環境之變化皆有不同，顯為不同時
    間所拍攝，足堪認定受處分人確有於3分鐘內於同一地點違
    規2次之事實。是原處分機關以受處分人有2次違規之事實明
    確，分別裁處900元罰鍰，於法並無不合，受處分人之異議
    為無理由，應予駁回等語。
二、抗告人即受處分人謝秋燕抗告意旨略稱：受處分人於99年
    11 月28日在武陵路口匝道越線停車時有聽到拍照聲響，當
    時有見到對面超商有人走出，原擬向其詢問，因而移動車輛
    ，惟未向其詢問，亦未在轉換綠燈時將車駛離，僅折回68號
    快速道路，並未二次經過該紅綠燈。受處分人不知道武陵
    路平面道路迴轉道，如何在兩分鐘內得以折返上快速道路，
    再經過該處，此為事實，受處分人無必要編造「事後卸責之
    詞」提出異議，因受處分人僅一次經過該處，卻收到兩張罰
    單，請撤銷其一。當時天色昏暗，地面上路口號誌運轉連
    線和紅綠燈距離過遠，易使人掉入陷阱，設計不盪，應加裝
    路燈。原裁定以當時為清晨人車稀少，於3分鐘內二度通
    過該處非無可能，係想像推測之詞，只要能提出受處分人在
    其他道路上通過之相片，願意接受更高罰金，爰依法提出抗
    告云云。
三、經查：
  (一)按交通事件之抗告程序除準用刑事訴訟法有關規定外，並準
    用道路交通事件處理辦法異議及裁定程序章之規定，而抗告
    期間，除有特別規定外，為5日，自送達裁定後起算，道路
    交通事件處理辦法第25條、刑事訴訟法第406條前段分別定
    有明文。又按抗告法院認抗告為法律所不應准許，或已喪失
    抗告權者，應以裁定駁回之，刑事訴訟法第411條前段、第
    408條第1項前段亦定有明文。
  (二)受處分人謝秋燕因違反道路交通管理處罰條例案件，提起異
    議，經原審法院於民國100年3月30日裁定駁回異議，並於10
    0年3月31日將裁定正本依受處分人陳報之住所新竹縣橫山鄉
    ○○路○段88號送達，由受處分人之弟謝龍浩簽收裁定書正
    本，有送達證書附卷可查。此項抗告期間既無特別規定，依
    照前揭說明，自送達裁定之翌日即100年4月1日起算，加計
    在途期間二日，計至100年4月7日止抗告期間屆滿。受處分
    人於100年4月14日始向臺灣新竹地方法院提出抗告書狀，有
    該法院收狀戳章日期在卷可稽，顯已逾越法定抗告期間，其
    抗告顯非合法，應予駁回。
據上論斷，應依道路交通事件處理辦法第25條，刑事訴訟法第41
1條前段，裁定如主文。
中    華    民    國    100    年    4    月    29    日
                  刑事第十七庭審判長法  官  王炳梁
                                    法  官  陳世宗
                                    法  官  周明鴻
以上正本證明與原本無異。
不得再抗告。
                                    書記官  郭彥琪
中    華    民    國   100    年    5     月    2     日